最高法院刑事判決　　　　　　　　　　　　　　　九十一年度台上字第二六八七號
　　上　訴　人　台灣高等法院台中分院檢察署檢察官
　　被　　　告　甲○○
右上訴人因被告偽造文書案件，不服台灣高等法院台中分院中華民國八十九年二月二
十二日第二審判決（八十九年度上訴字第五三號，起訴案號：台灣台中地方法院檢察
署八十七年度偵字第七一八號），提起上訴，本院判決如左：
    主  文
上訴駁回。
    理  由
一偽造文書部分：
按刑事訴訟法第三百七十七條規定，上訴於第三審法院，非以判決違背法令為理由，
不得為之。是提起第三審上訴，應以原判決違背法令為理由，係屬法定要件。如果上
訴理由狀並未依據卷內訴訟資料，具體指摘原判決不適用何種法則或如何適用不當，
或所指摘原判決違法情事，顯與法律規定得為第三審上訴理由之違法情形，不相適合
時，均應認其上訴為違背法律上之程式，予以駁回。本件檢察官上訴意旨略稱：原判
決認定被告甲○○偽造互助會標單，詐取會款等情，惟被告詐得之款項究竟為若干，
為量刑輕重之重要斟酌事項，原審未予調查，詳載於判決書之事實欄，且未於理由欄
加以說明，顯屬違法等語。惟查原審認定被告有原判決事實欄所載之行使偽造私文書
犯行，已於判決內詳敘其所憑證據及認定理由，所為論斷，均有卷存證據資料可資覆
按。至於原判決雖未記載被告詐得之金額，但原判決已載明量刑時已審酌被告已變賣
房地產償債，與被害人和解，有債權人名冊及同意書等可憑等情狀，足見原審量刑時
已審酌被告詐得之金額，而詐騙金額為多少與是否成立行使偽造私文書罪，亦無關連
，故原判決未記載被告詐得之金額，於判決本旨並不生影響，上訴意旨執此指摘原判
決此部分違法，自非適法之第三審上訴理由，衡諸前開說明，此部分之上訴為違背法
律上之程式，應予駁回。
二詐欺部分：
按刑事訴訟法第三百七十六條所列各罪之案件，經第二審判決者，不得上訴於第三審
法院，法有明文。本件被告所犯詐欺罪部分，核屬刑事訴訟法第三百七十六條第四款
之案件，依首開說明，既經第二審判決，自不得上訴於第三審法院。縱此部分與行使
偽造私文書部分有方法結果之牽連關係，為裁判上一罪，但行使偽造私文書部分之上
訴為不合法，本院應從程序上予以駁回，而無從為實體上判決，對於此輕罪部分，亦
無從適用審判不可分原則，為實體上審判，上訴人竟復提起上訴，顯為法所不許，應
予駁回。
據上論結，應依刑事訴訟法第三百九十五條前段，判決如主文。
中      華      民      國    九十一    年      五      月     十五     日
                              最高法院刑事第七庭
                                  審判長法官  張  信  雄
                                        法官  賴  忠  星
                                        法官  張  清  埤
                                        法官  呂  永  福
                                        法官  林  永  茂
      右正本證明與原本無異
                                              書  記  官
中      華      民      國    九十一    年      五      月    二十三    日
